臺灣新竹地方法院刑事判決
111年度交訴字第99號
公  訴  人  臺灣新竹地方檢察署檢察官
被      告  林國樑


上列被告因公共危險案件，經檢察官提起公訴（111年度偵字795
2號），經本院合議庭裁定改行簡式審判程序，判決如下：
    主      文
林國樑犯肇事致人傷害逃逸罪，處有期徒刑肆月，如易科罰金，
以新臺幣壹仟元折算壹日。
    事實及理由
一、本件犯罪事實及證據，除證據部分應補充「被告林國樑於本
    院準備程序及審理時之自白」外，餘均引用檢察官起訴書之
    記載（如附件）。
二、論罪科刑
（一）核被告林國樑所為，係犯刑法第185條之4之肇事致人傷害
      逃逸罪。
（二）被告前於民國107年間因公共危險案件，經臺灣苗栗地方
      法院以107年度交易字第197號判決判處有期徒刑6月確定
      ，甫於108年5月5日執行完畢等情，有臺灣高等法院被告
      前案紀錄表附卷可參，且業據檢察官於審理時主張並說明
      ，被告於本院審理時就有無累犯之事實及上開前案紀錄表
      均表示正確、沒有意見等語(本院卷第51頁），此部分事
      實堪以認定。是被告於前揭有期徒刑執行完畢後，5年內
      故意再犯本案有期徒刑以上之罪，當屬刑法第47條第1項
      之累犯。惟檢察官未就被告應加重其刑之事項，主張並具
      體指出證明方法，本院自不能遽行依累犯規定加重其刑，
      但本院仍得就被告之前科素行，依刑法第57條第5款所定
      「犯罪行為人之品行」之量刑審酌事項而為上揭評價，併
      予敘明（最高法院刑事大法庭110年度台上大字第5660號
      裁定、最高法院110年度台上字第5660號判決意旨參照）
      。
（三）查本件車禍係因告訴人梁浩祥騎乘機車自被告後方追撞被
      告所駕駛自用小客車而生，此有卷內道路交通事故現場圖
      、道路交通事故調查報告表㈠㈡、車損照片、本院111年10
      月31日勘驗筆錄等在卷可證，堪認被告就其所駕駛之車輛
      與告訴人所騎乘之機車發生碰撞，實無從預防，被告對於
      本件事故之發生並無過失，爰依刑法第185條之4第2項規
      定，減輕其刑。又被告前已有2次肇事逃逸之刑事前科紀
      錄，本院認不宜免除其刑，併此指明。
（四）爰審酌被告前已有6次公共危險之刑事前科紀錄，其中2次
      為肇事逃逸案件，本次又駕車肇事後，未為必要之救護，
      亦未報警，罔顧受傷者生命、身體安全，實屬不該；惟念
      被告犯後終能坦承犯行，態度尚可，暨考量其無過失情節
      、告訴人傷勢，以及其自述高職肄業之智識程度，現為鷹
      架工、經濟狀況普通、未婚無子、獨居之生活狀況等一切
      情況，量處如主文所示之刑，並諭知易科罰金之折算標準
      ，以資懲儆。
據上論斷，應依刑事訴訟法第273 條之1 第1 項、第299 條第1
項前段、第310 條之2 、第454 條第2 項，判決如主文。
本案經檢察官張凱絜提起公訴，檢察官陳郁仁到庭執行職務。
中　　華　　民　　國   111    年    11    月    21    日
                  刑事第三庭    法  官    黃怡文
以上正本證明與原本無異。
如不服本判決應於收受本判決後20日內向本院提出上訴書狀，上
訴書狀應敘述具體理由。上訴書狀未敘述上訴理由者，應於上訴
期間屆滿後20日內補提理由書狀於本院(均須按他造當事人之人
數附繕本 )「切勿逕送上級法院」。 
中　　華　　民　　國　　111 　年　　11　　月　　22　　日
                                書記官    謝沛真　　　　　　　　　
　　　　　　　　　
得上訴
附錄本案所犯法條：
中華民國刑法第185條之4
附件
臺灣新竹地方檢察署檢察官起訴書　
                                     111年度偵字第7952號
　　被　　　告　林國樑　男　46歲（民國00年00月00日生）
　　　　　　　　　　　　住苗栗縣○○市○○里00鄰○○○村
　　　　　　　　　　　　00號
　　　　　　　　　　　　國民身分證統一編號：Z000000000號
上列被告因公共危險案件，業經偵查終結，認應提起公訴，茲敘述犯罪事實及證據並所犯法條如下：　　　　　　　　　　　
　　　　犯罪事實
一、林國樑前因公共危險案件，經臺灣苗栗地方法院以107年度
    交易字第197號判決判處有期徒刑6月併科罰金新臺幣5萬元
    確定，於108年5月5日執行完畢。詎仍不知悔改，於民國111
    年4月20日下午6時10分許，駕駛車牌號碼0000-00號自小客
    車，沿新竹縣竹東鎮東寧路1段由東往西方向直行，行經東
    寧路1段65號前方路段，適同向後方有梁浩祥駕駛車牌號碼0
    00-000號重型機車亦沿東寧路1段由東往西方向行駛，梁浩
    祥所駕駛機車自後追撞林國樑所駕駛自用小客車，梁浩祥人
    車向右倒地，因而受有右膝挫傷、右膝擦傷、右踝挫傷、右
    踝擦傷等傷勢(所涉過失傷害犯行，未據告訴)。詎林國樑察
    覺肇事致人受傷後，竟未下車查看，即逕行駕車離開。
二、案經梁浩祥訴由新竹縣政府警察局竹東分局報告偵辦。　
　　　　證據並所犯法條
一、證據清單:
(一)被告林國樑警詢、偵查中供述。
(二)告訴人梁浩祥警詢中指訴。
(三)臺北榮民總醫院新竹分院診斷證明書
(四)道路交通事故現場圖、道路交通事故調查報告表(一)、(二)
    、監視器錄影光碟及截錄照片、採證照片。
(五)被告之刑案資料查註紀錄表。
二、核被告林國樑所為，係犯刑法第185條之4第1項前段之肇事
    逃逸罪嫌，又被告有如事實欄所載之犯罪科刑及執行情形，
    於有期徒刑執行完畢後，5年以內故意再犯本件有期徒刑以
    上之罪，為累犯，請參照大法官會議釋字第775號解釋意旨
    ，審酌是否依刑法第47條第1項規定，加重其刑。。
三、依刑事訴訟法第251條第1項提起公訴。
    此      致
臺灣新竹地方法院
中　　華　　民　　國　 111　　年　　7 　　月　　12　　日
                          　　檢　察　官　張凱絜
本件正本證明與原本無異
中　　華　　民　　國　 111　　年　　7     月　  31　　日
　　　　　　　　　　　　　　　書　記　官  許戎豪
參考法條：
中華民國刑法第185條之4
駕駛動力交通工具發生交通事故，致人傷害而逃逸者，處 6 月
以上 5 年以下有期徒刑；致人於死或重傷而逃逸者，處 1 年以
上 7 年以下有期徒刑。
犯前項之罪，駕駛人於發生交通事故致人死傷係無過失者，減輕
或免除其刑。